【裁判字號】    95,訴,3054
【裁判日期】    951117
【裁判案由】    毒品危害防制條例
【裁判全文】
臺灣板橋地方法院刑事判決              95年度訴字第3054號
公  訴  人  臺灣板橋地方法院檢察署檢察官
被      告  甲○○
                    (現另案於臺灣臺北監獄臺北分監執行中)
上列被告因違反毒品危害防制條例案件，經檢察官提起公訴（95
年度毒偵字第6497號），因被告於準備程序進行中就被訴事實為
有罪之陳述，經告知簡式審判程序之旨，本院裁定由受命法官獨
任進行簡式審判程序，並判決如下：
    主  文
甲○○施用第一級毒品，累犯，處有期徒刑捌月；又施用第二級
毒品，累犯，處有期徒刑肆月。應執行有期徒刑拾月。
    事  實
一、甲○○前於民國90、91年間因搶奪、違反槍砲彈藥刀械管制
    條例、贓物案件，經本院、臺灣花蓮地方法院先後判處有期
    徒刑10月、1 年4 月及3 月確定（其中上開有期徒刑10 月
    及1 年4 月，經定其應執行有期徒刑2 年），合併自91年7
    月8 日起算執行，於93年1 月28日縮短刑期假釋付保護管束
    ，至93年7 月24日縮刑假釋期滿未經撤銷，其未經執行之刑
    ，視為已執行完畢。復於90年間因施用毒品案件，經臺灣花
    蓮地方法院檢察署檢察官聲請臺灣花蓮地方法院裁定送觀察
    、勒戒，因無繼續施用毒品之傾向，於91年1 月8 日釋放出
    所，再經臺灣花蓮地方法院檢察署檢察官於91年2 月5 日以
    91年度毒偵字第65號為不起訴處分。詎甲○○仍無法戒除毒
    癮，復於前開觀察、勒戒釋放後5 年內，明知海洛因及安非
    他命業經公告列為毒品危害防制條例第2 條之第1 、2 級毒
    品，不得非法持有、施用，竟基於施用第1 、2 級毒品海洛
    因及安非他命之犯意，於95年7 月26日上午某時，在其位於
    臺北縣鶯歌鎮○○街2 之15號10樓住處，海洛因以注射針筒
    施用之方法，安非他命則置於吸食器內以火燒烤產生煙霧後
    吸食之方式，各施用海洛因、安非他命1 次，嗣於95年7 月
    26日下午2 時30分許，因涉竊盜案件遭警察逮捕，並採集其
    尿液化驗後，始悉上情。
二、案經臺北縣政府警察局三峽分局報請臺灣板橋地方法院檢察
    署檢察官偵查起訴。
    理  由
一、訊據被告甲○○坦承前開犯罪實，而被告於95年7 月26日為
    警所採尿液送臺灣檢驗科技股份有限公司檢驗結果，發現確
    有鴉片類、安非他命之陽性反應，此有臺北縣政府警察局三
    峽分局查獲毒品危害防制條例案姓對照表、臺灣檢驗科技股
    份有限公司95年8 月17日出具之濫用藥物檢驗報告各1 紙附
    卷可稽，次查，該檢驗中心係先以酵素免疫分析法（ＥＩＡ
    ）篩驗，其尿液中海洛因代謝物嗎啡、安非他命濃度超出檢
    測範圍，再以氣相層析質普儀分析法（ＧＣ／ＭＳ）確認；
    其檢驗方法係以「氣相層析儀」先將物質氣化後，再經分析
    管分離，由於各種物質之沸點及對管柱之吸附力不同，在經
    過檢測器（Detector）測定後，表現出不同之滯留時間（
    Retension time），以滯留時間來判斷係何種物質；再利用
    「質普儀」為檢測器，將物質撞擊成碎片，記錄其質譜圖。
    因每個化合物之鍵結能力不同，故不同之物質會有其特定之
    質譜圖，因此在物質之判斷上有如指紋之鑑定，在理論上，
    扣除人為因素，其精確度已接近百分之百。足證被告前開自
    白應與事實相符，應予信實。第查，被告於90年間因施用毒
    品案件，經臺灣花蓮地方法院檢察署檢察官聲請臺灣花蓮地
    方法院裁定送觀察、勒戒，因無繼續施用毒品之傾向，於91
    年1 月8 日釋放出所，再經臺灣花蓮地方法院檢察署檢察官
    於91年2 月5 日以91年度毒偵字第65號為不起訴處分等情，
    有臺灣高等法院被告全國前案紀錄表在卷可稽，其於觀察、
    勒戒釋放後，5 年內再犯施用第1 、2 級毒品之罪，與毒品
    危害防制條例第23條第2 項之規定相符，殆無疑問。從而，
    本案事證已臻明確，被告犯行洵堪認定，自應依法論科。
二、按海洛因及安非他命分屬第1 級及第2 級毒品，毒品危害防
    制條例第2 條第2 項第1 款及第2 款定有明文。核被告甲○
    ○所為，係犯毒品危害防制條例第10條第1 項之施用第1 級
    毒品罪及同條第2 項之施用第2 級毒品罪；其持有海洛因及
    安非他命之低度行為，分別為施用之高度行為所吸收，均不
    另論罪。其所犯上開二罪，犯意各別，行為互異，應分論併
    罰。又被告有事實欄所載之執行紀錄，有臺灣高等法院被告
    前案紀錄表在卷可稽，其於有期徒刑執行完畢後之5 年以內
    ，再犯本件有期徒刑以上之上開2 罪，為累犯，本件適用裁
    判時刑法第47條規定，均加重其刑。爰審酌被告已有因施用
    毒品獲不起訴處分之寬典，猶因施用海洛因、安非他命再犯
    本罪，顯未衷心悛悔，漠視法令之禁制，恣意濫用藥品，甚
    為可訾，兼衡其施用安非他命、海洛因所生危害實以自戕健
    康為主，於他人尚無明顯重大危害及其犯後終能供認無隱，
    態度良好等一切情狀，分別量處如主文所示之刑，並定其應
    執行之刑，用勵自新。
三、又被告行為時，刑法第56條連續犯之規定，業於94年1 月7
    日修正公布刪除，並於95年7 月1 日施行，則本件被告施用
    第1 、2 級毒品犯行，因行為時新法業已刪除連續犯之規定
    ，而本院認定被告多次施用第1 、2 級毒品之犯行，依其所
    述之施用頻率，亦不符合刑法接續犯時間密接性之觀念。是
    本件起訴之事實，即與前案臺灣桃園地方法院95年度訴字第
    1719號所認定之犯罪事實，無何裁判上或事實上一罪之關係
    ，附此敘明。
據上論斷，應依刑事訴訟法第273 條之1 第1 項、第299 條第1
項前段，毒品危害防制條例第10條第1 項、第2 項，刑法第11條
前段、第47條第1 項、第51條第5 款，判決如主文。
本案經檢察官朱立豪到庭執行職務。
中    華    民    國    95    年    11    月    17    日
                  刑事第十八庭  法  官  吳幸娥
以上正本證明與原本無異
如不服本判決應於送達後10日內向本院提出上訴狀
                                書記官  洪惠玲
中    華    民    國    95    年    11    月    20    日
附錄本案論罪科刑法條全文：
毒品危害防制條例第10條
施用第一級毒品者，處六月以上五年以下有期徒刑。
施用第二級毒品者，處三年以下有期徒刑。


司法院資訊處製作；財團法人民間司法改革基金會備份。
